【裁判字號】    99,簡聲抗,6
【裁判日期】    990729
【裁判案由】    停止強制執行
【裁判全文】
臺灣桃園地方法院民事裁定             99年度簡聲抗字第6號
抗  告  人  甲○○
相  對  人  乙○○
即聲 請 人
上當事人間請求停止強制執行事件，對於本院民國九十九年六月
三日所為裁定，提起抗告，本院裁定如下：
    主      文
原裁定廢棄。
    理      由
一、本件抗告意旨略以：抗告人前向鈞院聲請之98年度司促字第
    35656 號支付命令，業於民國99年1 月5 日合法送達相對人
    ，相對人並未依法於異議期間內提出異議，上揭支付命令因
    而確定在案，抗告人並持之向鈞院聲請強制執行，雖相對人
    於強制執行終結前，向鈞院提出異議之訴，然業經鈞院中壢
    簡易庭99年度壢簡字第352 號判決駁回在案，足堪認定相對
    人上訴二審亦無理由，因而其為二審程序而欲停止強制執行
    程序所提之擔保，亦無理由，不應准許。況對相對人核發之
    支付命令，係因票據責任而來，相對人即使提出異議，亦無
    免其支付之理由，縱使上訴二審亦難見有勝訴之望，實無准
    許停止強制執行之理由等語。
二、按強制執行程序開始後，除法律另有規定外，不停止執行；
    有回復原狀之聲請，或提起再審或異議之訴，或對於和解為
    繼續審判之請求，或提起宣告調解無效之訴、撤銷調解之訴
    ，或對於許可強制執行之裁定提起抗告時，法院因必要情形
    或依聲請定相當並確實之擔保，得為停止強制執行之裁定，
    強制執行法第18條第1 、2 項亦有明文。是強制執行程序開
    始後，為免執行程序長期延冗，除法律另有規定外，以不停
    止執行為原則。又強制執行法第18條第2 項規定，所謂因必
    要情形，應由法院依自由裁量定之，法院應就回復原狀之聲
    請，或再審之訴，或異議之訴，或抗告，在法律上是否顯無
    理由，以及如不停止執行，將來是否難於回復執行前之狀態
    等各情形予以斟酌（最高法院69年台抗字第577號參照）。
三、經查，本件因抗告人以上開支付命令及確定證明書為執行名
    義（下稱系爭執行名義）聲請對相對人之財產強制執行（即
    本院99年司執字第21497 號強制執行事件），而相對人於強
    制執行程序終結前以系爭執行名義並未合法送達，自不得據
    以聲請強制執行，而提起本件債務人異議之訴。原審則以相
    對人上開主張，顯係指摘系爭執行名義並未確定，而就抗告
    人聲請強制執行是否具備開始強制執行之合法要件有所爭議
    ，並非主張於系爭執行名義成立後，有何消滅或妨礙債權人
    請求之事由發生，認依相對人所訴之事實不符債務人異議之
    訴之要件，在法律上顯無理由，不經言詞辯論，逕以判決駁
    回相對人之訴在案（即本院99年度壢簡字第352 號判決）。
    則原審既認相對人之異議之訴在法律上顯無理由，駁回相對
    人異議之訴在案，雖相對人嗣於99年6 月21日提起上訴，然
    依原審駁回異議之訴之理由，應認相對人提起上訴亦難認有
    理由，相對人聲請停止執行，顯然無停止執行之必要。惟原
    審一方面既認相對人異議之訴顯無理由，一方面卻又以相對
    人提起異議之訴為由，逕命相對人以新臺幣5 萬元供擔保後
    ，本院99年度司執字第21497 號清償債務之強制執行程序，
    於本院99年度壢簡字第352 號債務人異議之訴事件判決確定
    或因其他法定原因終結前，應暫予停止，即互有矛盾，尚有
    未洽，抗告人抗告意旨指摘原裁定不當，為有理由，爰廢棄
    原裁定，並應發回原審，另為適法之處理。
四、依民事訴訟法第492 條第1 項裁定如主文。
中    華    民    國  99    年    7     月    29      日
               民事第二庭  審判長法  官  劉克聖
                                 法  官  張金柱
                                 法  官  楊晴翔
以上正本係按原本作成。
如對本裁定抗告須於裁定送達後十日內向本院提出抗告狀。
中    華    民    國    99    年    7     月    30    日
                                 書記官  黃盈菁

司法院資訊處製作；財團法人民間司法改革基金會備份。
